【裁判字號】    98,交易,13
【裁判日期】    980507
【裁判案由】    過失致死
【裁判全文】
臺灣雲林地方法院刑事判決              98年度交易字第13號
公  訴  人  臺灣雲林地方法院檢察署檢察官
被      告  甲○○
上列被告因過失致死案件，經檢察官提起公訴（97年度偵字第57
09號），於本院準備程序進行中，被告就被訴事實為有罪之陳述
，經本院裁定進行簡式審判程序，茲判決如下：
    主  文
甲○○因過失致人於死，處有期徒刑柒月。緩刑年。
    事  實  及  理  由
壹、程序方面：
    本件屬於刑事訴訟法第376 條第1 款所列之案件，依同法第
    284 條之1 規定，得由法官一人獨任審判。又被告於準備程
    序中就被訴事實為有罪之陳述，本院裁定進行簡式審判程序
    （依刑事訴訟法第50條但書之規定，此裁定當庭宣示，命記
    載於筆錄即可，不用製作裁定書面），依刑事訴訟法第273
    條之2 、第159 條第2 項之規定，不適用傳聞法則有關限制
    證據能力之規定，且不受同法第161 條之2 、第161 條之3
    、第163 條之1 、第164 條至第170 條等有關調查證據方法
    規定之限制；並得依同法第310 條之2 之準用同法第454 條
    之規定製作略式判決書，依法僅需記載犯罪事實、證據名稱
    及應適用之法條，並得以簡略方式為之，如認定之犯罪事實
    、證據及應適用之法條，與檢察官聲請簡易判決處刑書或起
    訴書之記載相同者，得引用之，合先敘明。
貳、實體方面：
一、構成犯罪事實：
    甲○○於民國97年10月27日下午，駕駛車牌號碼2T-2106 號
    自小客車搭載友人楊茂榮，沿雲林縣麥寮鄉○○村○○路速
    限40公里之路段由南往北方向行駛，途經該路與麥興線58號
    電桿旁產業道路無號誌之交岔路口時，本應注意行車速度須
    依速限標誌之規定，及行經無號誌之交岔路口，應減速慢行
    ，作隨時停車之準備，而依當時天候晴、日間自然光線、柏
    油道路乾燥無缺陷、無障礙物、視距良好，並無不能注意之
    情事，竟貿然以逾80公里之時速通過前揭交岔路口，適有陳
    至青駕駛車牌號碼7E-9573 號自小客車，沿上開產業道路由
    西往東方向行駛，於行經前述交岔路口時，亦疏未注意左方
    車應讓右方車先行，甲○○所駕駛之上開自小客車因而與陳
    至青所駕駛之前揭自小客車發生碰撞，致陳至青彈出車外而
    因體腔破裂骨折、外傷性休克，經送醫急救後於同日下午4
    時30分不治死亡。甲○○則於警方據報趕至現場尚不知肇事
    者為何人時，向員警主動表示其為肇事車輛之駕駛者而自首
    靜候裁判。
二、認定犯罪事實所憑之證據名稱：
  (一)道路交通事故現場圖、調查報告表(一)、(二)各1 份。
  (二)雲林縣警察局舉發違反道路交通管理事件通知單影本1 紙。
  (三)證號查詢汽車駕駛人、車號查詢汽車車籍資料各2紙。
  (四)診斷證明書1紙。
  (五)相驗筆錄、相驗屍體證明書、檢驗報告書各1紙。
  (六)肇事現場及車損照片共18幀。
  (七)臺灣省嘉雲區車輛行車事故鑑定委員會97年12月23日嘉雲鑑
    970765字第0975804097號函附鑑定意見書。
  (八)自首情形紀錄表1紙。
  (九)被告於警詢、檢察官偵查及本院審理中之自白。而被告之自
    白核與上開積極證據相吻合，應與事實相符，可予採信。
三、論罪科刑之理由：
  (一)核被告所為，係犯刑法第276 條第1項過失致死罪。
  (二)被告肇事後，留在事故現場，向據報到場處理且尚不知肇事
    者姓名之警員坦承肇事，並自願接受裁判乙節，有雲林縣警
    察局交通隊台西小隊道路交通事故肇事人自首情形紀錄表1
    紙在卷可稽，業已符合刑法自首之要件，爰依刑法第62條前
    段規定，減輕其刑。
  (三)審酌被告駕駛汽車未遵守速限之規定，嚴重超速行駛，復未
    於交岔路口減速慢行，肇致本件車禍之發生，實具有重大過
    失，並導致被害人死亡，且造成被害人家屬無法抹滅之傷痛
    ，惟被害人行經無號誌之交岔路口，亦疏未注意右方被告之
    來車，對於本件車禍亦有過失；又被告並無任何前科，有臺
    灣高等法院被告前案紀錄表1 份附卷可稽，足見被告平日素
    行良好，於犯後能自首而接受裁判，並始終坦承犯行，尚有
    悔意；另被告於本院審理中已與陳至青之家屬達成和解，此
    有調解筆錄在卷可參，犯後態度良好，家中尚有稚齡幼童待
    其扶養，有戶口名簿附卷可佐等一切情狀，量處如主文所示
    之刑。
  (四)本院考量上情，並斟酌被告未有犯罪前科紀錄，業如前述，
    犯後並已深表悔悟，堪信係因一時失慮致罹刑典，經此偵、
    審程序之教訓，當能知所警惕，信無再犯之虞，本院以為所
    宣告之刑以暫不執行為適當，併依刑法第74條第1 項第1 款
    之規定宣告緩刑3 年。
四、應適用之法條：
  (一)刑事訴訟法第299條第1項前段、第273條之1第1項、第310條
    之2、第454條第1項。
  (二)刑法第276 條第1 項、第62條前段、第74條第1項第1款。
  (三)刑法施行法第1條之1。
本案經檢察官陳文哲到庭執行職務。
中    華    民    國    98    年    5     月    7     日
                    交通法庭    法  官  吳錦佳
以上正本證明與原本無異。
如不服本判決，應於判決送達後10日內，向本院提出上訴狀。（
須附繕本）
                                書記官  謝璧卉
中    華    民    國    98    年    5     月    7     日
附錄本案論罪科刑條文：
中華民國刑法第276條第1項
因過失致人於死者，處2 年以下有期徒刑、拘役或2 千元以下罰
金。
從事業務之人，因業務上之過失犯前項之罪者，處5 年以下有期
徒刑或拘役，得併科3 千元以下罰金。


司法院資訊處製作；財團法人民間司法改革基金會備份。
